臺灣臺北地方法院刑事判決　　　　　　　94年度易字第1882號
公　訴　人　臺灣臺北地方法院檢察署檢察官
被　　　告　丙○○
上列被告因家庭暴力罪之傷害案件，經檢察官提起公訴（94年度
偵字第16569號）及移送併辦（94年度偵字第16789號），因被告
於準備程序先就被訴事實（包括併辦事實）為有罪之陳述，本院
裁定進行簡式審判程序，茲判決如下：
    主  文
丙○○連續傷害人之身體，處有期徒刑肆月，如易科罰金，以
佰元折算壹日。
    事  實
一、丙○○與乙○○係夫妻關係，而甲○○○ ○○○○ ○○○則為乙○○
    之父，均與丙○○有家庭暴力防制法第三條所規範之家庭成
    員關係。因丙○○與乙○○之感情素來不睦，時有爭吵，丙○○遂基於傷害人身體之概括犯意，連續於：
  (一)民國九十四年四月十一日某時，在臺北市○○區○○街三九
    九號二樓二二九室內，因與乙○○發生爭執，遂以徒手毆打
    乙○○之臉、肩、頸等部位，致使乙○○受有右頰腫瘀傷、
    左頸部腫、右肩瘀傷、四肢多處瘀傷等傷害。
  (二)九十四年六月十九日某時，在上址又與乙○○發生口角，竟
    再以徒手毆打乙○○之頭、肩、腿等部位，致使乙○○受有
    頭皮血腫、左肩挫傷合併腫痛、右大腿挫傷合併瘀青等傷害
    。
  (三)九十四年六月二十一日二十二時，在同上開地點，因與乙○○再生爭吵，欲出手毆打乙○○之際，因甲○○○ ○○○○ ○○○出
    面勸阻，丙○○遂遷怒於甲○○○ ○○○○ ○○○，以拳頭毆擊甲○○○○○○○ ○○○之頭、臉、胸等部位，致甲○○○ ○○○○ ○○○受有臉部
    淺部撕裂傷二點三公分、左側頭部擦傷零點五公分、左側耳
    後擦傷二點五公分、左眼周圍皮下血腫三點五乘以二公分、
    胸前擦傷四點五公分、右手肘擦傷一點五乘以一點五公分、
    左手背擦傷零點二公分等傷害。
  (四)九十四年七月十八日十三時，在上揭地點又因細故與乙○○
    爭執，丙○○遂持乙○○所購買，置於其房間之電蚊拍毆打
    乙○○之頭、臉、臂等部位，致使乙○○受有頭頂紅腫、左
    顏面紅腫、兩前臂瘀青等傷害。之臉、肩、頸等部位，致使
    乙○○受有右頰腫瘀傷、左頸部腫、右肩瘀傷、四肢多處瘀
    傷等傷害。
  (五)九十四年八月十八日十八時，在同上地點乙○○向其索取子
    女須繳交之學費未果，丙○○便離開該處至同址一樓其母蔡
    金寶之房內。乙○○隨即尾隨而至並將房門踹開，不慎造成
    蔡金寶受傷（乙○○涉嫌過失傷害部分，另由本院審理中）
    ，丙○○見狀，遂以徒手毆打乙○○之頭、手及前胸等部位
    ，致使乙○○受有頭皮兩處血腫、左上唇受傷、前胸抓傷、
    右手臂二處抓傷及左前臂淤傷等傷害。
二、案經乙○○、甲○○○ ○○○○ ○○○訴由臺北市政府警察局信義分
    局報告臺灣臺北地方法院檢察署檢察官提起公訴。
    理  由
一、上述事實，業經被告本院準備程序及審理程序時坦白承認，
    核與告訴人乙○○、甲○○○ ○○○○ ○○○指訴之情節大致相符，
    並有乙○○、甲○○○ ○○○○ ○○○被毆受傷後就診之家庭暴力事
    件驗傷診斷書共五紙及照片二幀在卷可佐，足見被告之自白
    與事實相符，可以採信，本案事證明確，被告上揭傷害之犯
    行應可認定。
三、核被告所為，係犯刑法第二百七十七條第一項之普通傷害罪
    ，又本案係被告對家庭成員故意實施身體上不法侵害之家庭
    暴力行為，構成家庭暴力防治法第二條第二項所定之家庭暴
    力罪。又被告先後五次傷害行為，時間緊接，所犯罪名相同
    ，顯係出於概括犯意反覆為之，為連續犯，爰依刑法第五十
    六條之規定以一罪論，並加重其刑。茲審酌被告與告訴人二
    人均關係親近，因細故起爭執，竟恃其身強力壯而以暴力相
    向之犯罪動機，造成告訴人二人身體受傷之程度非輕，及被
    告施暴之次數共計五次，形成屬於家庭成員之告訴人二人心
    理產生莫大恐懼等危害，犯後坦承犯行之態度等一切情狀，
    量處如主文所示之刑，並諭知科罰金之折算標準。至被告持
    以毆打告訴人乙○○之電蚊拍一支，為告訴人乙○○所有之
    物，爰不併予宣告沒收。
據上論斷，應依應依刑事訴訟法第二百七十三條之一第一項、第
二百九十九條第一項前段，刑法第二百七十七條第一項、第五十
六條、第四十一條第一項前段，罰金罰鍰提高標準條例第一條前
段、第二條，判決如主文。
本案經檢察官蕭惠菁到庭執行職務。
中　　華　　民　　國　　94　　年　　12　　月　　23　　日
　　　　　　　　　刑事第十庭    法　官　林柏泓
如不服本判決，應於判決送達後10日內，向本院提出上訴狀。
以上正本證明與原本無異。
　　　　　　　　　　　　　　　　書記官　柯貞如
中　　華　　民　　國　　94　　年　　12　　月　　23　　日
